臺灣臺北地方法院民事裁定
111年度小上字第169號
上  訴  人  蘭芃姍  
被上訴人    邱宏麒  
上列當事人間請求損害賠償（交通）事件，上訴人對於中華民國
111年10月6日本院臺北簡易庭111年度北小字第3575號第一審判
決提起上訴，本院裁定如下：
    主  文
上訴駁回。
第二審訴訟費用新臺幣壹仟伍佰元由上訴人負擔。
    理  由
一、按對於小額程序第一審判決之上訴，非以其違背法令為理由
    ，不得為之；其上訴狀內應記載上訴理由，表明下列各款事
    項：一、原判決所違背之法令及其具體內容。二、依訴訟資
    料可認為原判決有違背法令之具體事實，民事訴訟法第436
    條之24第2項、第436條之25定有明文。所謂違背法令，依同
    法第436條之32第2項準用第468條、第469條第1款至第5款規
    定，係指判決不適用法規或適用不當者，為違背法令；判決
    有同法第469條規定所列第1款至第5款情形之一者，為當然
    違背法令。又按對於小額程序之第一審裁判提起上訴時，如
    係以第一審判決有不適用法規或適用法規不當為上訴理由時
    ，其上訴狀或理由書應有具體之指摘，並揭示該法規之條項
    或其內容。若係成文法以外之法則，應揭示該法則之旨趣；
    其為經驗法則、證據法則者，亦應具體指摘揭示該經驗法則
    或證據法則，上訴狀或理由書如未依此項方法表明者，即難
    認為已對小額程序之第一審判決之違背法令有具體之指摘，
    其上訴自難認為合法（最高法院71年台上字第314號、70年
    台上字第720號判決要旨參照），第二審法院應依同法第436
    條之32第2項準用第444條第1項前段規定以裁定駁回之。
二、上訴意旨略以：原判決雖認定上訴人於民國111年5月24日上
    午10時50分騎乘NJU-2596號普通重型機車（下稱A車）撞擊
    被上訴人所有並停放於臺北市○○○路0段000巷○○○○號碼000-0
    000號自用小客車（下稱B車），然此部分仍應由法院再次調
    閱監視錄影畫面慢速播放確認A車是否確有撞及B車產生晃動
    之情形。另依據臺北市○○○○○道路○○○○○○○○○○○號11、12、17
    號照片所示，B車後方保險桿並無明顯新刮痕，且B車之右後
    輪胎與鋼圈亦無遭A車撞及至洩氣扁下而需更換之情形，故
    被上訴人提出之修車估價單不實，原判決尚有違失之處等語
    。並聲明：㈠原判決不利上訴人部分廢棄。㈡前項廢棄部分被
    上訴人在第一審之訴駁回。
三、經查，本件上訴人對小額事件提起第二審上訴，核其上訴狀
    內所載之上訴理由，並未表明原判決所違背之法令及其具體
    內容，或具體指摘原審判決有何不適用法規或適用不當之情
    形，亦未指明所違背之法規、法則或司法解釋，自難認為業
    已合法表明上訴理由，依首開說明意旨，應認其上訴為不合
    法。至上訴人聲請調監視錄影畫面重為勘驗部分，倘係聲請
    調閱其他監視錄影畫面者，屬原審未提出之新防禦方法，依
    民事訴訟法第436條之28規定，於小額訴訟之上訴審程序不
    得為之，本院自無從加以審酌；如係聲請就原審已調得之監
    視錄影畫面再為播放者，上訴人未陳明該部分原判決有何違
    背法令及具體內容，況該畫面業經原審於111年9月22日言詞
    辯論當庭播放畫面由兩造表示意見，並擷取監視錄影畫面在
    卷等情，有該次筆錄與截圖存卷為憑（見北小卷第91至92、
    17頁），亦難認有何違背法令之情形。從而，上訴人提起本
    件上訴，未具上訴之合法程式，其上訴自難認為合法，應予
    駁回。
四、第二審訴訟費用確定為如主文第2項所示之金額。
五、據上論結，本件上訴不合法，依民事訴訟法第436條之32第1
    項、第2項、第444條第1項前段、第436條之19第1項、第95
    條、第78條，裁定如主文。
中　　華　　民　　國　　111 　年　　12　　月　　1 　　日
                  民事第七庭  審判長法  官   姜悌文 
　　　　　　　　　                  法  官   郭思妤
　　　　　　　　　                  法  官   陳彥君
以上正本係照原本作成。
本裁定不得抗告。
中　　華　　民　　國　　111 　年　　12　　月　　1 　　日
                                    書記官   吳昭誼